臺灣桃園地方法院刑事判決　　　　　　　　　　　　　九十三年度易字第二八二號
　　公　訴　人　臺灣桃園地方法院檢察署檢察官
　　被　　　告　甲○○
　　選任辯護人　黃德財律師
右列被告因傷害等案件，經檢察官聲請以簡易判決處刑（九十二年度偵字第一七五五
四號），本院認不應以簡易判決處刑，改依通常程序判決如左：
    主  文
本件公訴不受理。
    理  由
一、公訴意旨略以：被告甲○○於民國九十二年七月二十七日下午五時三十分許，在
    其位於桃園縣中壢市○○○街七號住處門口，因告訴人洪黃敏芳向其討債，心生
    不滿，竟基於傷害犯意，徒手毆打告訴人臉頰，致告訴人受有顏面鈍挫傷之傷害
    ；被告另基於公然侮辱之犯意，於上開時間，在該處公然對告訴人稱：「天黑了
    ，還不快去賓館賺錢」、「妳要嗎？拿三千元給她，把她帶走」等語，而公然侮
    辱告訴人。因認被告所為，涉有刑法第二百七十七條第一項之傷害罪嫌，及同法
    第三百零九條第一項之公然侮辱罪嫌。
二、按告訴乃論之罪，告訴人於第一審辯論終結前得撤回其告訴，又告訴經撤回者，
    法院應諭知不受理之判決，刑事訴訟法第二百三十八條第一項、第三百零三條第
    三款定有明文。
三、經查，本件被告甲○○因傷害等案件，經檢察官提起公訴，認係犯刑法第二百七
    十七條第一項、第三百零九條等罪嫌，依同法第二百八十七條前段、第三百十四
    條等規定，均須告訴乃論。茲據告訴人洪黃敏芳於本院審理中，當庭撤回其告訴
    ，有本院九十三年五月五日審判筆錄附卷可稽。依上說明，爰不經言詞辯論，逕
    為不受理之諭知。
四、至於告訴人嗣後雖具狀陳稱：九十三年五月五日庭訊當天，被告與告訴人在庭外
    洽商和解之事時，被告態度惡劣，僅願賠償告訴人二十二萬元借款，而不願賠償
    告訴人被其毆打之精神損害，告訴人因此拒絕和解。詎被告竟向告訴人揚稱：如
    不和解，還要再打告訴人云云，告訴人因此心生畏懼，在進入法庭應訊時，在訴
    訟程序進行下未及發言，而收下被告交付之二十一萬四千元，並簽名撤回告訴。
    查上開和解金額，尚不足清償被告積欠告訴人之借款，遑論尚有本件被告對告訴
    人犯罪之精神賠償，如認和解有效，顯失公平。故此告訴人撤回原先撤回告訴之
    意思表示，並聲請繼續審判云云（九十三年五月十日聲請狀）。然查，本件告訴
    人於九十三年五月五日庭訊當日，陳稱略以：含先前被告與伊之間之借款及本案
    爭議，伊願接受二十三萬元作為和解條件等語，除當庭收受被告交付之部分和解
    金二十一萬四千元無誤外，且在該次審判筆錄上簽名願意塗銷中壢市○○段四０
    九之二地號土地及其上建號一五九二號房屋之他項權利登記，另在該次筆錄上簽
    名撤回本件告訴，又三度於筆錄末頁應訊人欄處簽名，此有上開審判筆錄附卷可
    稽。參以本件告訴人並委任有告訴代理人呂理胡律師，於審判當日全程在場，參
    與和解協商。綜上，應足認告訴人於雙方庭外和解後，向本院撤回本件告訴，完
    全出於其自由意志，非可於事後漫予爭執。而本件既經告訴人撤回告訴，即應諭
    知不受理判決，已如前述。故告訴人聲請繼續審判，顯無理由，附此敘明。
據上論斷，應依刑事訴訟法第四百五十二條、第三百零三條第三款、第三百零七條，
判決如主文。
中        華        民        國    九十三    年    五    月    十一    日
                                    臺灣桃園地方法院刑事第八庭
                                        審判長法  官     林恆吉
                                              法  官     劉秀君
                                              法  官     陳彥宏
右正本證明與原本無異。
如不服本判決，應於送達後十日內，向本院提出上訴狀。
                                              書記官     翁其良
中        華        民        國     九十三   年    五    月    十四    日
